【裁判字號】    90,毒抗,452
【裁判日期】    900705
【裁判案由】    聲請強制戒治
【裁判全文】
臺灣高等法院臺中分院刑事裁定                    九十年度毒抗字第四五二號
    抗  告  人
    即  被  告  甲○○
右列抗告人即被告因違反毒品危害防制條例案件，經臺灣臺中地方法院檢察署檢察官
聲請強制戒治，不服臺灣臺中地方法院中華民國九十年五月十八日裁定（九十年度毒
聲字第二四五四號）提起抗告，本院裁定如左：
      主  文
抗告駁回。
      理  由
一、本件檢察官聲請意旨略以：被告甲○○前因施用毒品案件，經本院以八十七年度
    上訴字第一Ｏ四八號及原審九十年度毒聲字第二一四號先後二次裁定送勒戒處所
    觀察、勒戒後，均認無繼續施用毒品之傾向，分別經本院於八十七年十二月三日
    以八十七年度上訴字第一Ｏ四八號判決免刑確定，及臺灣台中地方法院檢察署檢
    察官於九十年二月二日以九十年度毒偵字第六六號為不起訴處分確定。惟被告又
    基於施用第二級毒品之概括犯意，自九十年二月底某日起，至同年四月二日下午
    四時五十分回溯七十二小時內之某時止，連續在其位於台中市○○區○○路四Ｏ
    之三號住處之廁所等地，施用第二級毒品安非他命多次。嗣於九十年四月二日下
    午四時五十分許，為警在台中市○○路○段八號前盤查，經採集其尿液送驗結果
    ，呈甲基安非他命陽性反應，始查知上情。被告於警訊時坦承於九十年二月底某
    日，在其住處廁所內施用第二級毒品安非他命屬實，且被告於九十年四月二日下
    午四時五十分許為警查獲後所採取之尿液，經送驗結果呈甲基安非他命陽性反應
    ，有台中縣衛生局檢驗尿水報告書一份附卷可稽，足見被告於九十年四月二日下
    午四時五十分許回溯七十二小時內之某時，亦有施用第二級毒品安非他命。此外
    復有上開刑事判決、不起訴處分書、臺灣台中地方法院檢察署刑案資料查註紀錄
    表在卷可考，爰依毒品危害防制條例第二十條第三項但書之規定，聲請裁定令入
    戒治處所施以強制戒治。
二、原審以前述檢察官聲請經核屬實，依毒品危害防制條例第二十條第三項但書之規
    定裁定令入戒治處所施以強制戒治壹年。其認事用法，核無違誤。本件抗告意旨
    雖謂：伊於八十七年十二月三日第一次施用毒品時，並未被送交觀察、勒戒，本
    院即以八十七年度上訴字第一Ｏ四八號判決免刑，第二次施用毒品獲檢察官以九
    十年度毒偵字第六六號為不起訴處分，此次雖係第三次施用毒品，但因日第一次
    施用毒品時，並未被送交觀察、勒戒，不應被視為係「三犯」施用毒品云云。然
    經查被告第一次施用毒品時，本院於八十七年度上訴字第一Ｏ四八號判決免刑之
    前，確有裁定將被告送交觀察、勒戒，因已無繼續施用毒品傾向，始依法予以判
    決免刑，此有卷附之本院上開判決資料足憑。抗告意旨所述與事實不符，殊無可
    採。本件抗告，並無理由，應予駁回。
三、據上論結，應依刑事訴訟法第四百十二條，裁定如主文。
中      華      民      國      九十     年       七      月    五      日
                                  臺灣高等法院臺中分院刑事第九庭
                                        審判長法  官  陳  筱  珮
                                              法  官  趙  春  碧
                                              法  官  古  金  男
右正本證明與原本無異。
不得再抗告。
                                              書記官  陳  妙  瑋
中      華      民      國      九十     年       七      月     五     日
                                                              Ｉ


司法院資訊處製作；財團法人民間司法改革基金會備份。
